【裁判字號】    91,訴,2912
【裁判日期】    920402
【裁判案由】    公共危險等
【裁判全文】
臺灣高雄地方法院刑事判決             九十一年度訴字第二九一二號
    公  訴  人  臺灣高雄地方法院檢察署檢察官
    被      告  乙○○
右列被告因公共危險等案件，經檢察官提起公訴（九十一年度偵字第一八八五六號）
，本院判決如左：
    主  文
乙○○共同以騎乘機車在道路上闖越紅燈、行駛快車道、超速蛇行競駛飆車之方法，
致生往來之危險，處有期徒刑伍月，如易科罰金，以佰元折算壹日。
被訴妨害公務部分，無罪。
    事  實
一、乙○○與丙○○（丙○○業由本院另行審結）明知飆車足使參與道路交通之公眾
    致生往來之危險，竟猶基於共同犯意之聯絡，於民國九十一年八月二十四日凌晨
    一時十分許，由乙○○騎乘車牌號碼ＭＺ７─７０９號重機車，附載丙○○於後
    ，夥同其他年籍、姓名不詳約八十餘人之成年男子，分騎約六十餘部之機車，沿
    高雄市○○路由南向北方向行駛，占據快車道且不顧有無紅綠燈，均以時速八十
    公里以上速度狂飆強行通過，並於車道上蛇行，嚴重影響路人及參與道路交通公
    眾之安全，以此方法致生陸路往來之危險；適警於該時段執行交通稽查專案勤務
    ，於民權路發現該群飆車隊伍，即自後追捕並示意停車受檢，詎其等均不接受制
    止，仍沿民權路向北左轉民生路，再由民生路轉進復興路、青年路、永定街、四
    維路續飆，警方即於四維路與廣東路口設點進行攔截，將其二人逮獲。
二、案經高雄市政府警察局苓雅分局報告臺灣高雄地方法院檢察署檢察官偵查起訴。
    理  由
壹、有罪（公共危險）部分：
一、訊據被告乙○○對右揭犯罪事實供認不諱，核與同案被告丙○○（業由本院另行
    審結）於本院審理中曾到庭時供述之情節相符，此外並有高雄市政府警察局交通
    大隊執行「交通稽查」專案勤務逮捕現行犯簡易移辦單及舉發違反道路交通管理
    事件通知單各一紙附卷可資佐證，足認被告之自白核與事實相符。事證明確，被
    告右揭公共危險犯行洵堪認定，應予依法論科。
二、按刑法第一百八十五條第一項妨礙公眾往來安全罪，所謂「壅塞」須達與損壞同
    視程度而遮斷陸路始足當之。次按意思之聯絡並不限於事前有所謀議，於行為當
    時有共同犯意之聯絡者，亦屬之，且其表示之方法，亦不以明示通謀為必要，即
    相互間有默示之合致，亦無不可，此有最高法院七十三年台上字第二三六四號、
    七十七年台上字第二一三五號判例可資參照。本案被告乙○○騎乘並搭載丙○○
    之機車，與其他年籍、姓名不詳之成年人間分別騎乘機車，聚集多數車輛，以闖
    越紅燈、行駛快車道、超速蛇行競駛之方式飆車，客觀上已致生往來人、車利用
    陸路通行之危險，雖其程度尚未完全遮斷陸路車道，非屬壅塞陸路，惟其行為已
    足致妨礙公眾交通往來之安全。故核被告乙○○所為，係犯刑法第一百八十五條
    第一項之以騎乘機車在道路上闖越紅燈、行駛快車道、超速蛇行競駛飆車之方法
    ，致生往來之危險罪。被告騎乘並搭載丙○○之重機車，與其他年籍、姓名不詳
    之成年人，就前揭飆車行為，互有犯意聯絡與行為分擔，均為共同正犯。爰審酌
    被告現年二十歲，涉世未深，教育程度為國中畢業，智識程度非高，係因圖一時
    刺激好奇，未及考慮已助長飆車風氣，而與其他多輛機車，以闖越紅燈、行駛快
    車道、超速蛇行競駛之方式飆車，其行徑已嚴重危害路人及參與交通之公眾往來
    之安全，對道路交通安全之妨害非輕，且除對自身生命身體有不可預知之危險外
    ，亦徒增警察機關取締之警力耗費，社會為此支付高額之成本，惟被告犯後已坦
    承犯行、頗有悔意，犯罪後態度尚佳等一切情狀，爰酌情量處如主文所示之刑，
    並諭知易科罰金折算之標準，以示儆懲。
貳、無罪（被訴妨害公務）部分：
一、公訴意旨另以：被告乙○○、丙○○於前開時、地飆車，適警於該時段執行交通
    稽查專案勤務，於民權路發現該群飆車隊伍，即自後追捕並示意停車受檢，詎其
    等均不接受制止，仍沿民權路向北左轉民生路，再由民生路轉進復興路、青年路
    、永定街、四維路續飆，警方即於四維路與廣東路口設點進行攔截，乙○○、丙○○車行至此，見警攔檢，並未減速準備停車，竟仍衝撞執行攔檢勤務之警員甲○○，致其左腳受傷（傷害部分未據告訴），乙○○、丙○○二人所騎乘之機車
    於衝撞後倒地，二人即棄車逃逸，嗣經警追捕二百公尺後將其二人逮獲，因認被
    告乙○○另涉有刑法第一百三十五條第一項之對於公務員依法執行職務時，施強
    暴脅迫罪嫌。
二、按犯罪事實應依證據認定之，無證據不得推定其犯罪事實；又不能證明被告犯罪
    或其行為不罰者，應諭知無罪之判決，刑事訴訟法第一百五十四條、第三百零一
   條第一項分別定有明文。另事實之認定應憑證據，如未能發現相當證據，或證據
    不足以證明，自不能以推測或擬制之方法，以為裁判基礎，此有最高法院四十年
    台上字第八六號判例意旨可資參照，核先敘明。
三、公訴人認被告乙○○涉犯刑法第一百三十五條第一項之妨害公務罪嫌，係以被告
    騎乘並搭載丙○○之重機車，見警方即於四維路與廣東路口設點進行攔截，竟未
    減速準備停車，而仍衝撞執行攔檢勤務之警員甲○○，致其左腳受傷（傷害部分
    未據告訴），為其主要立論根據。訊據被告乙○○堅詞否認有何公訴意旨所指之
    妨害公務罪嫌，辯稱：警方攔檢警用機車是和我們的機車同時抵達，煞車不及、
    才會撞上等語。經查，被告乙○○於本院審酌中到庭供稱：「我們發現攔檢點的
    警用機車，已經來不及煞車，警方攔檢點的警用機車是直接在我們前方約二十公
    尺處直接變成攔檢點」等語。嗣經證人李耀宏即高雄市政府警察局交通大隊警員
    到庭結證稱：「我有參與查獲該案，當時我是超車在他們二人前面擋住約二十公
    尺，被告二人後來有說他們確實是煞不住車才會撞上警車」等語明確在卷；參以
    之機車，係以時速八十公里之高速飆車，而警員又於該機車前二十公尺處擋住，
    以當時之車速及該機車與警車之距離，被告所辯係因煞車不及始撞上攔檢點之警
    用機車等情，應與事實相符而可採信。本院綜合被告丙○○、乙○○上開辯各供
    詞，及證人李耀宏之證述以觀，認為被告騎乘並搭載丙○○之重機車，應確係因
    煞車不及始撞上攔檢點之警用機車之事實，應無疑義，顯見被告即非係以妨害公
    務之故意衝撞執行攔檢勤務之警員甲○○，自與妨害公務之構成要件有間。此外
    ，復查無積極證據足資證明被告有何公訴意旨所指之妨害公務犯行，自不能以推
    測或擬制之方法，作為被告有罪之裁判基礎，揆諸前揭法律規定與最高法院判例
    意旨，爰為被告此部分犯行無罪判決之諭知。
據上論斷，應依刑事訴訟法第二百九十九條第一項前段、第三百零一條第一項，刑法
第二十八條、第一百八十五條第一項、第四十一條第一項前段，罰金罰鍰提高標準條
例第一條前段、第二條，判決如主文。
本案經檢察官李允煉到庭執行職務。
中      華      民      國      九十二      年      四      月    二    日
                                    臺灣高雄地方法院刑事第七庭
                                      法  官  柯  盛  益
右正本證明與原本無異。
如不服本判決，應於判決送達後十日內，向本院提出上訴狀。
                                      書記官  陳  昱  良
中      華      民      國      九十二      年      四      月    二    日
附錄本判決策論罪科刑法條全文
刑法第一百八十五條第一項：
損壞或壅塞陸路、水路、橋樑或其他公眾往來之設備或以他法致生往來之危險者，處
五年以下有期徒刑，拘役或五百元以下罰金。


司法院資訊處製作；財團法人民間司法改革基金會備份。
